臺灣臺中地方法院刑事判決
110年度簡上字第410號
上  訴  人  
即  被  告  陳敬淮



上列上訴人即被告因侵占案件，不服本院簡易庭民國110 年6 月
16日第一審判決（原審案號：110 年度中簡字第1267號；聲請簡
易判決處刑案號：110 年度偵字第11948號）而提起上訴，本院
管轄第二審之合議庭判決如下：
    主      文
上訴駁回。
陳敬淮緩刑貳年，並應於緩刑期內接受受理執行之地方檢察署所
舉辦法治教育貳場次，緩刑期間付保護管束。
    事實及理由
一、本案經本院審理結果，認第一審判決認事用法及量刑均無不
    當，應予維持，並均引用第一審判決書記載之事實、證據及
    理由如附件，且就證據部分補充上訴人即被告陳敬淮於本院
    審理時之自白（見本院二審卷第63頁）。
二、被告陳敬淮上訴意旨略以：原審判刑過重，並請求給予緩刑
    云云。
三、經查：
　㈠按刑之量定，係實體法賦予法院得自由裁量之事項，倘未逾
    越法律所規定之範圍，或濫用其權限，即不得任意指為違法
    （最高法院75年台上字第7033號判例意旨參照）。且在同一
    犯罪事實與情節，如別無其他加重或減輕之原因，下級審量
    定之刑，亦無過重或失輕之不當情形，則上級審法院對下級
    審法院之職權行使，原則上應予尊重（最高法院85年度台上
    字第2446號刑事判決意旨參照）。
　㈡本件原審審酌被告囿於一時貪念而將上開背包予以侵占入己
    ，顯然欠缺法治觀念，漠視他人財產法益，行為殊值非難；
    被告為大學畢業，從事餐飲業，家庭經濟狀況小康之智識程
    度及生活狀況詢筆錄之受詢問人欄；被告犯後否認犯行；惟
    侵占之物業經返還告訴人蕭詠升等一切情狀，量處罰金新臺
    幣4000元，如易服勞役，以新臺幣1000元折算1 日，其量刑
    及所諭知之易服勞役之折算標準均稱允當，揆諸上開說明，
    原審量刑尚無裁量權濫用、過重或失輕之不當或違法之處。
    被告既未能指謫原審上開刑之量定有何濫用情事，是其上訴
    請求能予輕判減低刑期，為無理由，應予駁回。
　㈢按，凡有審理事實職權之法院，均得依其職權諭知緩刑，第
    二審以判決駁回上訴時，仍得諭知緩刑之宣告。本院審酌本
    案被告前未曾受有期徒刑以上刑之宣告，有臺灣高等法院被
    告前案紀錄表1 份附卷可憑，其因一時疏忽，致罹刑章，於
    犯後坦承犯行，且已將侵占物品返還與告訴人，業據告訴人
    陳述在卷（見偵卷第45頁）在卷可查，被告經此偵、審程序
    及罪刑之宣告，應知所警惕而信無再犯之虞，本院因認被告
    所受宣告之刑以暫不執行為適當，爰宣告如主文所示之緩刑
    期間，以啟自新。又本院斟酌被告為本案犯行之動機、目的
    ，認渠等法治觀念尚嫌薄弱，爰併依刑法第74條第2 項第8 
    款之規定，命應接受如主文所示之法治教育場次，期使其明
    瞭其行為所造成之危害，以資警惕，並依刑法第93條第1 項
    第2 款規定，諭知於緩刑期間付保護管束。至於接受法治教
    育之內容、方式，屬執行之問題，應由執行檢察官斟酌全案
    情節，妥為指定。又被告倘違反本院所定上開附負擔之緩刑
    宣告情節重大，足認原宣告之緩刑難收預期效果，而有執行
    刑罰之必要，得撤銷其緩刑宣告，併予敘明。
據上論斷，應依刑事訴訟法第455 條之1 第1 項、第3 項、第37
3 條、第368 條，刑法第74條第1項第1款、第2項第8款、第93條
第1項第2款，判決如主文。
本案經檢察官李毓珮聲請簡易判決處刑，檢察官郭逵到庭執行職
務。
中　　華　　民　　國　　110 　年　　12　　月　　23　　日
              刑事第十九庭 審判長法  官 李婉玉
                    　　　　　   法  官 吳逸儒
　　　　　　　　　               法  官 林雷安
以上正本證明與原本無異。
不得上訴。
                                書記官  黃英寬
中　　華　　民　　國　　110 　年　　12　　月　　23　　日
附件